zh-TW: 居家和庭園 > 裝飾用品 > 旗幟和風向袋: 裝飾旗幟; 風向袋
zh-CN: 家居与园艺 > 装饰 > 旗帜/风向旗: 装饰旗帜; 风向旗
de: Heim & Garten > Dekoration > Flaggen & Windsäcke: Dekofahnen; Windsäcke
vi: Nhà và vườn > Trang trí > Cờ và cờ gió: Cờ Trang Trí; Cờ Gió
es: Casa y jardín > Decoración > Banderas y mangas de viento: Banderas decorativas; Mangas de viento
hr-HR: Dom i vrt > Dekoracije > Zastave i vjetrokazi: Ukrasne zastavice; Vjetrokazi
fi: Koti ja puutarha > Koristeet > Liput ja viirit: Koristeliput; Tuulipussit
da: Hjem og have > Indretning > Flag og vindposer: Dekorative flag; Vindsokker
nb: Hjem og hage > Dekor > Flagg og vindsokker: Pynteflagg; Vindsokker
en: Home & Garden > Decor > Flags & Windsocks: Decorative Flags; Windsocks
sl-SI: Dom in vrt > Dekoracija > Zastave in vetrne vreče: Okrasne zastavice; Vetrne vreče
pt-PT: Casa e jardim > Decoração > Bandeiras e birutas: Bandeiras decorativas; Birutas
lt-LT: Namai ir sodas > Dekoras > Vėliavos ir vėjarodės: Dekoratyvinės vėliavos; Vėjarodės
cs: Dům a zahrada > Bytové doplňky a dekorace > Vlajky a větrné rukávy: Dekorativní vlajky; Větrné rukávy
nl: Huis en tuin > Decoratie > Vlaggen en windzakken: Decoratieve vlaggen; Windzakken
sv: Hem och trädgård > Dekor > Flaggor och vindstrutar: Dekorativa flaggor; Vindstrutar
sk-SK: Dom a záhrada > Dekorácie > Vlajky a veterné rukávy: Dekoratívne vlajky; Veterné rukávy
el: Σπίτι & κήπος > Διακόσμηση > Σημαίες και ανεμούρια: Διακοσμητικές σημαίες; Ανεμούρια
pl: Dom i ogród > Ozdoby > Flagi i rękawy powietrzne: Flagi dekoracyjne; Wiatrowskazy
th: บ้านและสวน > ของประดับตกแต่ง > ธงและถุงลมรูปกรวย: ธงประดับ; ถุงลมรูปกรวย
tr: Ev ve Bahçe > Dekor > Bayraklar ve Rüzgar Yön Ölçerleri: Dekoratif Bayraklar; Rüzgar Tulumları
hu: Otthon és kert > Dekoráció > Zászlók és szélzsákok: Díszzászlók; Szélzsákok
it: Casa e giardino > Arredo > Bandiere e maniche a vento: Bandiere decorative; Maniche a vento
fr: Maison et jardin > Décorations > Drapeaux et manches à air: Drapeaux décoratifs; Manches à air
ko: 가정/원예 용품 > 실내 장식 > 깃발/풍향계: 장식용 깃발; 풍향계
ja: ホーム・ガーデン > インテリア・エクステリア > 旗・吹流し: 装飾用旗; 吹流し
ru: Дом и сад > Декор > Флаги и ветроуказатели: Декоративные флаги; Ветроуказатели
bg-BG: Дом и градина > Декорация > Знамена и ветропоказатели: Декоративни флагове; Ветропоказатели
ro-RO: Casă și grădină > Decorațiuni > Steaguri și mâneci de vânt: Steaguri decorative; Mâneci de vânt
pt-BR: Casa e jardim > Decoração > Bandeiras e birutas: Bandeiras decorativas; Birutas